臺灣板橋地方法院刑事判決　　　　　　　 96年度易字第497號
公　訴　人　臺灣板橋地方法院檢察署檢察官
被　　　告　甲○○
上列被告因傷害案件，經檢察官提起公訴（95年度偵字第24659
號），本院判決如下：
    主  文
甲○○共同傷害人之身體，處有期徒刑壹年，減為有期徒刑陸月
，如易科罰金，以新臺幣壹仟元折算壹日。
    事  實
一、甲○○於民國九十五年七月二十九日凌晨零時十五分許，飲
    酒後雖略有酒意，然未達不能辨識其行為違法或欠缺依其辨
    識而行為之能力之程度，該等能力亦無顯著減低之情形，其
    與七名真實姓名年籍不詳之成年男子，在臺北縣五股鄉○○
    路○段一八九巷口之7-11便利商店前，見乙○○、丙○○、
    及丁○○等人在店外，即趨前詢問是否認識某五股地方人士
    ，乙○○等人回應略有認識後，甲○○等八人遂心生不滿，
    竟共同基於傷害之犯意聯絡，由甲○○持所有人不明之安全
    帽毆打乙○○頭部及以安全帽與徒手毆打丙○○之頭部，並
    徒手揮拳毆打丁○○之臉部，另七人並分持所有人不明之機
    車大鎖、塑膠籃、藤條、鐵棍等物，共同毆打乙○○、丙○○及鄭吉延（甲○○傷害丙○○、丁○○部分，未據告訴）
    ，致乙○○受有頭部外傷併顱部裂傷五公分及一公分、顏面
    挫傷四公分乘以三公分兩處、左手挫傷一公分兩處、左肩挫
    瘀傷、右手挫瘀傷四公分乘以三公分等傷害，甲○○並於毆
    打乙○○等人後表明其綽號為「無牙」，住臺北縣林口鄉，
    係「朝龍宮」之人，嗣經乙○○報警後循線查獲甲○○。
二、案經乙○○訴由臺北市警察局蘆洲分局報告檢察署檢察官偵
    查起訴。
    理  由
壹、有關證據能力部分：
  (一)按被告以外之人於審判外之言詞或書面陳述，除法律有規定
　　者外，不得作為證據，刑事訴訟法第一百五十九條第一項定
　　有明文。次按傳聞法則之重要理論依據，在於傳聞證據未經
　　當事人之反對詰問予以核實，乃予排斥，惟若當事人已放棄
　　對原供述人之反對詰問權，於法院審判時表明同意該等傳聞
　　證據可作為證據，基於證據資料愈豐富，愈有助於真實發現
　　之理念，並貫徹刑事訴訟法修法加重當事人進行主義之精神
　　，確認當事人對於證據能力有處分權之制度，傳聞證據經當
　　事人同意作為證據，法院認為適當者，亦得為證據。另當事
　　人於調查證據時，對於傳聞證據未於言詞辯論終結前聲明異
    議，應視為已有將該等傳聞證據採為證據之同意，此刑事訴
    訟法第一百五十九條之五規定甚明。
  (二)查被告甲○○於本院審理時對於卷附行政院衛生署立臺北醫
    院診斷證明書一紙及現場照片十五幀之證據能力均無意見，
    依刑事訴訟法第一百五十九條之五第二項規定，應視為被告
    已同意該等書證具有證據能力，而可作為證據，本院審酌上
    開事證並非非法取得，亦無證明力明顯過低之情形，是該等
    事證均得採為證據。
貳、實體部分：
一、犯罪事實之認定：
  (一)訊據被告甲○○固坦承其綽號為「無牙」，在臺北縣林口鄉
    「朝龍宮」出陣頭之事實，惟矢口否認有何傷害犯行，辯稱
    ：當天伊自己在林口喝了十罐啤酒，不知道有無去臺北縣五
    股鄉○○路○段一八九巷口之7-11便利商店前，後來伊躺在
    自家門口，腳有一點傷，有人打電話報警，救護車來問伊是
    否要去醫院，但伊沒有去醫院，就直接回家云云。
  (二)經查：
  1.上揭事實，業據證人即告訴人乙○○於本院審理時結證稱：
    伊不認識在庭之被告甲○○，九十五年七月二十九日凌晨零
    時十五分許，伊與丙○○、丁○○、唐致祥一起去臺北縣五
    股鄉○○路○段一八九巷口之7-11便利商店買東西，出來之
    後看到被告那邊有七、八個男生，騎乘四、五台車，手上拿
    著安全帽、大鎖、藤條去追另一群人，沒有追到，被告騎乘
    機車過來問伊是否認識他們在追的那群人，伊說都是住五股
    ，多少有認識，其他人把車騎過來說他們有一個人騎車跌倒
    ，被告就不爽，開始拿安全帽打伊的頭，被告那邊的其他人
    就衝過來用安全帽、大鎖、藤條、塑膠籃、鐵管毆打伊與丙○○、丁○○、唐致祥，伊被人用大鎖往後腦打，也有人拿
    藤條打左臉，伊倒地之後就全身都被打，後來被告就說他住
    林口，是朝龍宮的人，綽號叫「無牙」，當時被告看起來有
    一點喝酒，但他跟伊講話的時候口齒很清楚，而且很大聲等
    語綦詳；復經證人丙○○於本院審理時結證稱：九十五年七
    月二十九日凌晨零時十五分許，伊與乙○○、丁○○、唐致
    祥一起去臺北縣五股鄉○○路○段一八九巷口之7-11便利商
    店買東西，出來之後看到被告那邊有七、八個男生，騎乘四
    、五台車在追五股那邊的人，他們追不到就轉頭回來問其等
    是否認識五股那群人，丁○○說認識，被告他們說有人騎機
    車跌倒，被告就拿安全帽敲伊的頭，也有空手打伊頭部，乙○○被一群人拿鐵管、大鎖、塑膠管毆打，丁○○被拿他們
    那一方的人拿水管打，唐致祥被壹個人用腳踹頭，後來被告
    用台語說他叫「無牙」，住林口，是朝龍宮的人，當時被告
    神智清楚，被告跟乙○○說話時，伊在旁邊，被告口齒很清
    楚等語詳確；並據證人丁○○於本院審理時結證稱：九十五
    年七月二十九日凌晨零時十五分許，伊與丙○○、丁○○、
    唐致祥一起去臺北縣五股鄉○○路○段一八九巷口之7-11
    便利商店買東西，出來之後看到被告那邊騎乘四、五台車過
    來問伊等是否認識五股那群人，伊說認識，他們說其中有人
    騎機車跌倒，一開始是被告跟另一個人動手打伊，被告是空
    手揮拳打伊臉部，另一個人拿水管打伊，乙○○看到伊被打
    就上來拉扯，乙○○也被打，後來陸續又有人加入被告那方
    過來打乙○○等人等語明確，且互核相符，並有行政院衛生
    署立臺北醫院診斷證明書一紙及現場照片十五幀在卷可憑（
    見偵查卷第十七頁、第二十三頁以下），足見被告確實夥同
    另七名真實姓名年籍不詳之成年男子，於上開時地毆打告訴
    人成傷，至為明確。又被告於上揭時地毆打告訴人之際，雖
    因飲酒而雖略有酒意，然其與告訴人談話時神智清楚、口齒
    清晰，俱如前述，可徵被告斯時並未達不能辨識其行為違法
    或欠缺依其辨識而行為之能力之程度，該等能力亦無顯著減
    低之情形。從而，被告以上開情詞置辯，無非卸責之詞，不
    足採信。
  2.綜上所述，本案事證明確，被告上揭犯行堪以認定，應依法
    論科。
二、論罪科刑之法律適用：
    核被告甲○○所為，係犯刑法第二百七十七第一項之傷害罪
    。被告與另七名真實姓名年籍不詳之成年男子有犯意聯絡與
    行為分擔，為共同正犯。爰審酌被告與告訴人素不相識，竟
    無端夥同另七名真實姓名年籍不詳之成年男子毆打告訴人，
    致告訴人受傷嚴重，惡性非輕，兼衡其犯罪之動機、目的、
    手段，及於犯罪後猶飾詞圖卸刑責，並無悔意之態度等一切
    情狀，量處如主文所示之刑，以示懲儆。又被告所為上開犯
    行在九十六年四月二十四日以前，合於減刑條件，應依中華
    民國九十六年罪犯減刑條例規定，減為如主文所示之刑，並
    諭知易科罰金之折算標準。
據上論斷，應依刑事訴訟法第二百九十九條第一項前段，刑法第
二十八條、第二百七十七條第一項、第四十一條第一項前段，刑
法施行法第一條之一，中華民國九十六年罪犯減刑條例第二條第
一項第三款、第七條、第九條，判決如主文。
本案經檢察官溫祖德到庭執行職務
中　　華　　民　　國　　96　　年　　7 　　月　　30　　日
                  刑事第十庭  審判長法　官  樊季康
                                    法  官  劉元斐
                                    法  官  張筱琪
以上正本證明與原本無異
如不服本判決應於送達後10日內向本院提出上訴狀
                                    書記官　廖舜宜
中　　華　　民　　國　　96　　年　　7 　　月　　30　　日
附錄本案論罪科刑法條全文：
中華民國刑法第二百七十七條
 (普通傷害罪)
傷害人之身體或健康者，處三年以下有期徒刑、拘役或一千元以下罰金。
犯前項之罪因而致人於死者，處無期徒刑或七年以上有期徒刑；致重傷者
，處三年以上十年以下有期徒刑。
